# 信托计划拆除会计处理

提问人：清蓝色的梦 时间：2020-06-02 15:13:50
A公司对信托计划B出资 6 亿元，信托计划出资 6 亿元设立C公司，即B信托计划为A公司为投资C公司而设立的通道业务，A公司控制B信托计划以及C公司。
现需拆除信托计划，C公司的公允价值评估为 10 亿元，第一步，A公司出资 10 亿元向B信托计划购买C公司股权，完成交易后，第二步，B信托计划现金分配给A公司。
A公司的会计处理，第一步，借：长期股权投资-C公司 10 亿元 贷：银行存款 10 亿元
请教陈版及各位大神，第二步，A公司的会计处理。借：银行存款 约 10 亿元 贷：长期股权投资-B信托计划 6 亿元 资本公积 4 亿元
差额A公司能做投资收益吗？个人认为应该进入资本公积
不胜感激！

回答人：chenyiwei
根据主帖中的背景信息，最终拆除信托架构后，对C的长期股权投资账面价值应恢复到原始成本即 6 亿元。即：
借：银行存款 10 亿元，贷：信托投资 6 亿元，贷：长期股权投资——C 4亿元。差额不能作为投资收益或者资本公积。

提问人：清蓝色的梦 时间：2020-06-11 19:08:00
非常感谢陈版主的回复！
之前也在纠结A公司对C的长投入账价值应该是 10 还是 6 。
再和您请教一下这么处理的逻辑，是说虽然C公司有评估增值，实际也支付了 10 亿元，但要穿透看，不能因为信托计划架构拆除而导致长投账面价值变化、增加资本公积对吧？信托计划拆除前后，A对C公司的长投都是 6 。

回答人：chenyiwei
是。